臺灣臺南地方法院刑事裁定
111年度撤緩字第62號
聲  請  人  臺灣臺南地方檢察署檢察官
受  刑  人  蔡秉潾


上列聲請人因受刑人前犯竊盜案件（109年度簡字第3585號），
聲請撤銷緩刑之宣告（111年度執聲字第346號），本院裁定如下
：
    主  文
聲請駁回。
    理  由
一、聲請意旨略以：受刑人前因犯竊盜案件，經本院於民國110
    年7月28日以109年度簡字第3585號判決判處罰金新臺幣（下
    同）10萬元、10萬元，並定應執行刑為15萬元，緩刑2年，
    嗣於110年8月31日確定在案；惟其於緩刑期前即110年2月10
    日、11日故意犯竊盜罪，經本院於111年1月20日以111年度
    簡字第168號判決判處拘役10日、10日，並定應執行刑為拘
    役15日，甫於111年3月8日確定。核受刑人所為，已合於刑
    法第75條之1第1項第1款所定得撤銷緩刑宣告之原因，爰依
    刑事訴訟法第476條之規定，聲請撤銷上開緩刑之宣告等語
    。
二、按受緩刑之宣告而有下列情形之一，足認原宣告之緩刑難收
    其預期效果，而有執行刑罰之必要者，得撤銷其宣告：（一
    ）緩刑前因故意犯他罪，而在緩刑期內受6月以下有期徒刑
    、拘役或罰金之宣告確定者。（二）緩刑期內因故意犯他罪
    ，而在緩刑期內受6月以下有期徒刑、拘役或罰金之宣告確
    定者，刑法第75條之1第1項第1款、第2款，分別定有明文。
    次按刑法第75條之1第1項第1款、第2款之立法意旨略謂「關
    於緩刑之撤銷，現行法第75條第1項固已設有2款應撤銷之原
    因；至得撤銷緩刑之原因，則僅於保安處分章內第93條第3
    項與撤銷假釋合併加以規定，體例上不相連貫，實用上亦欠
    彈性，爰參酌德國及奧地利現行立法例增訂得撤銷緩刑之原
    因，其中現行關於緩刑前或緩刑期間故意犯他罪，而在緩刑
    期內受得易科罰金之有期徒刑之宣告者，列為應撤銷緩刑之
    事由，因認過於嚴苛，而排除第75條應撤銷緩刑之事由，移
    列至得撤銷緩刑事由，俾使『法官依被告再犯情節，而裁量
    是否撤銷先前緩刑之宣告』；其次，如有前開事由，但判決
    宣告拘役、罰金時，可見行為人仍未見悔悟，有列為得撤銷
    緩刑之事由，以資彈性適用，爰於第1項第1款、第2款增訂
    之。且本條採用裁量撤銷主義，賦予法院撤銷與否之權限，
    特於第1項規定實質要件為『足認原宣告之緩刑難收其預期
    效果，而有執行刑罰之必要』，供作審認之標準」，亦即於
    前開「得」撤銷緩刑之情形，法官應依職權本於合目的性之
    裁量，妥適審酌被告所犯前後數罪間，關於法益侵害之性質
    、再犯之原因、違反法規範之情節是否重大、被告主觀犯意
    所顯現之惡性及其反社會性等情，是否已使前案原為促使惡
    性輕微之被告或偶發犯、初犯改過自新而宣告之緩刑，已難
    收其預期之效果，而確有執行刑罰之必要，此與刑法第75條
    第1項所定各款要件有一具備，即毋庸再行審酌其他情狀，
    應逕予撤銷緩刑之情形不同；故在緩刑前或緩刑期內因故意
    犯他罪，而在緩刑期內受得易科罰金之有期徒刑、拘役或罰
    金之宣告確定者，並非一律撤銷其緩刑宣告，應由法院斟酌
    原宣告之緩刑是否難收預期效果，而有執行刑罰之必要，再
    決定是否撤銷緩刑之宣告。
三、經查：
（一）受刑人前因於109年8月1日、2日犯竊盜罪，經本院於110
      年7月28日以109年度簡字第3585號判決判處罰金10萬元、
      10萬元，並定應執行刑為15萬元，緩刑2年，嗣於110年8
      月31日確定在案（下稱前案）；又其於緩刑期前即110年2
      月10日、11日故意犯竊盜罪，經臺灣臺南地方檢察署檢察
      官於110年12月20日聲請簡易判決處刑，本院於111年1月2
      0日以111年度簡字第168號判決判處拘役10日、10日，並
      定應執行刑為拘役15日，甫於111年3月8日確定（下稱後
      案）等事實，有上揭判決書2份、臺灣高等法院被告前案
      紀錄表1份附卷可稽，堪認受刑人乃於緩刑前因故意犯他
      罪，而在緩刑期內受拘役之宣告確定。
（二）本院考量受刑人前後兩案行為之時間相距不遠，犯罪類型
      相同，且前後兩案分別定受刑人罰金15萬元（附緩刑）、
      拘役15日之應執行刑，足認受刑人犯罪情節非重。又前案
      法官乃於審酌受刑人之犯罪情節等一切情狀，給予受刑人
      緩刑之諭知，而此時後案之犯行早已發生，僅被起訴、判
      決在後，尚難認受刑人係受緩刑之寬典後，有不知悔悟自
      新之情形，自不能僅因上開兩案之查獲及偵審程序分別進
      行，使相近時間內實施之犯行，因異其先後接受刑事制裁
      ，致受刑人於前案之緩刑期內，受後案之拘役宣告，即遽
      認受刑人全無悔悟之心，或非經執行刑罰無以收儆懲或矯
      正之效，而有再犯之虞。
（三）本件除後案於前案緩刑期內判決確定外，並無證據證明受
      刑人於知悉前案判決宣告緩刑之結果後，仍有不知警惕或
      未見悔悟之情，聲請人亦未提出有何非將緩刑宣告撤銷予
      以執行刑罰，否則即難收預期效果之具體事證。從而，本
      院尚難僅因受刑人有上開前、後案之論罪科刑情形，即逕
      以推認有撤銷其前案所受之緩刑宣告，而執行刑罰之必要
      。
四、綜上所述，本件聲請為無理由，應予駁回。
據上論斷，依刑事訴訟法第220條，裁定如主文。
中　　華　　民　　國　　111 　年　　3 　　月　　31　　日
                  刑事第九庭  法  官  李俊彬
以上正本證明與原本無異。
如不服本裁定，應於收受送達後5日內向本院提出抗告狀。（應
附繕本）
　　　　　　　　　　　　　　　書記官  李俊宏
中　　華　　民　　國　　111 　年　　3 　　月　　31　　日